臺灣臺北地方法院民事判決　　　八十九年度再字第二一號
　　再審　原告　　己○○
　　　　　　　　　乙○○民國.
　　法定代理人　　丙○○
　　再審　被告　　戊　○
　　　　　　　　　庚○○○
　　　　　　　　　丁○○○
　　　　　　　　　辛○○
右當事人間請求拆屋還地事件，再審原告對於中華民國八十六年二月二十四日本院八
十五年重訴字第一一八五號確定判決提起再審之訴，本院判決如左：
    主    文
再審之訴駁回。
再審訴訟費用由再審原告負擔。
    事    實
甲、再審原告方面：
一、聲明：
（一）原確定判決關於命再審原告將坐落台北市○○區○○段二小段五六○地號土地
      上建物，即門牌號碼台北市○○區○○路六十八巷十號，如台北市古亭地政事
      務所土地複丈成果圖所示甲部分面積一平方公尺、乙部分面積四十二平方公尺
      之建物拆除，將甲、乙部分坐落之土地返還再審被告，暨命再審原告應給付再
      審被告之金額超過其八十二分之三十九部分，均廢棄。
（二）右廢棄部分，再審被告之訴駁回。
（三）訴訟費用由再審被告負擔。
二、陳述：
（一）坐落台北市○○區○○路六十八巷十號房屋，面積四六點二八平方公尺，折合
      十四坪之房屋（以下稱系爭房屋）係再審原告四人所共有。該房屋係再審原告
      己○○之祖父劉有登於民國十五年十月原始起造，其建築基地為台北縣深坑鄉
      福大字第四四四號中之一部分，劉有登建屋當時有得該基地所有權人即祭祀公
      業劉德安管理人代表劉永土之同意，劉有登於三十八年十月三十日取得深坑鄉
      興福村長高張先進之證明書，連同所繪製之建物平面圖，向台北縣政府新店地
      政事務所申請辦理所有權登記，經審核符合。其中新店地政事務所審核符合之
      文件上有加蓋基地土地所有權人祭祀公業劉德安管理人代表之印章即可證明。
      該屋之建築基地原為台北縣深坑鄉福大字第四四四號，嗣經重測後為台北市○
      ○區○○段二小段五五七－二、五六○及五六二等三個地號。但由於主管登記
      機關之疏忽，將該屋所占基地誤登為只占用五六二號一個地號，遂使鈞院因之
      誤認該屋僅對五六二地號有占有使用權利，對漏登之五五七－二及五六○地號
      無占有使用權，判決再審原告應將系爭房屋占用五六○地號土地（以下稱系爭
      土地）部分拆屋還地確定。
（二）再審原告至不甘服，乃向主管登記機關台北市古亭地政事務所積極查詢，終經
      該地政事務所發現當年疏誤而將系爭房屋所占用基地地號明確更正為占用五五
      七－二、五六○及五六二號等三個地號。系爭房屋占有系爭五六○地號土地之
      事實，為前訴訟程序中既有之事實，只因主管地政機關之疏誤，漏登該屋占有
      系爭五六○地號土地，才使前訴訟程序之審理法院誤認事實，以為該屋之占有
      系爭五六○地號土地部分為無權占有。茲經主管地政機關依既有之事實，核發
      新建物所有權狀，記載該屋亦占有五六○地號，此新建物所有權狀，係依前訴
      訟程序中既有之事實所核發，自與前訴訟程序中既已存在之證物無異，自可據
      為聲請再審之新證物，始符法律保護當事人正當權利之旨。
（三）台北市古亭地政事務所於八十九年十月三十日更正登記系爭房屋占有五五七－
      二、五六○及五六二等三個地號之同時，雖在建物登記謄本上加記「本建物基
      地坐落地號使用興安段二小段五六○、五五七－二地號，未經基地所有權人同
      意」等文字，惟其加記文字所稱之「基地所有權人」應係指八十九年十月三十
      日更正登記當時五六○及五五七－二地號之基地所有權人而言，並非指十五年
      十月間該屋由劉有登原始起造時之基地所有權人，蓋地政機關於八十九年十月
      三十日不可能知悉十五年十月間之基地所有權人是否同意劉有登使用該基地而
      起造系爭建物，於理甚明。
（四）台北市古亭地政事務所於八十九年十月三十日就本件系爭建物之坐落基地地號
      為更正登記前，曾對該屋實地測量，並製作「建物測量成果圖」。該成果圖顯
      示該屋基地確占有五六○、五五七－二地號及其他五六二地號三筆，因建物（
      不動產）不可能會移動位置，是該屋現在所占有之五六○、五五七－二及五六
      二地號，當然係由該建物於十五年十月間劉有登原始起造當時所占之興福段四
      四四地號演變而來。再者，由上開成果圖所顯示之建物形狀及系爭建物新建物
      所有權狀所載面積四六、二八平方公尺，與十五年十月間劉有登原始起造並聲
      請登記建物所有權之建物形狀、面積十四坪完全相同，足證本件建物即為劉有
      登當年所原始起造之建物無訛。再審被告指為「增建」，並非事實。
（五）系爭房屋於劉有登原始起造時，有經基地所有權人祭祀公業劉德安管理人代表
      劉永土之蓋章同意，除有新店地政事務所審核之文件可證外，依建築法第二十
      五條、第三十條、土地登記規則第七十三條第一項、第二項、第三項之規定可
      知，辦理所有權第一次登記之建物，不論其係在建築管理前或在建築管理後所
      建造者，均必須提出「土地權利證明文件」亦即「使用基地之證明文件」，否
      則不可能完成建物所有權第一次登記。而系爭房屋係由上訴人己○○之祖父劉
      有登於三十八年十月三十日提出上開興福村長高張先進之證明書、建物平面圖
      ，向新店地政事務所申請辦理建物所有權第一次登記，經審核符合。在新店地
      政事務所審核符合之文件上，有加蓋建物基地所有權人祭祀公業劉德安管理代
      表劉永土之印章，足證劉有登已依前揭相關法律規定提出系爭房屋之「土地權
      利證明文件」，否則絕不可能完成所有權第一次登記。
（六）與上開系爭房屋原始起造之同時，劉有登另外與劉士國、劉四進、劉有財、劉
      桂等共五人，亦在同一基地「台北縣深坑鄉興福大字第四四四號」上，共同起
      造「瓦葺土磚造台灣式」房屋一間面積七點七八坪，亦同樣經基地所有權人
      祭祀公業劉德安管理代表劉永土之同意，並於同一時間即三十八年十月，向台
      北縣政府新店地政事務所辦理建物所有權登記。
（七）劉有登一人所原始起造，及劉有登與劉士國、劉四進、劉有財、劉桂等五人所
      共同原始起造之上開二間房屋，均曾於三十八年十月，由建物原始起造人，前
      者為劉有登一人，後者為劉士國等五人，分別與基地所有權人祭祀公業劉德安
      管理人代表劉永土共同具名申請地上權設定登記，惟申請當時因送件人之疏忽
      ，誤將前者劉有登一人申請之他項權利登記申請書放置在另一件劉士國等五人
      （含劉有登）共同申請地上權設定登記之文件內，致劉有登一人之申請案件內
      缺少申請書，故地政機關只辦理後者之地上權設定登記，前者則未為地上權登
      記。惟由劉有登就本件建物與基地所有權人共同具名向地政機關申請地上權設
      定登記申請書之事實，足可證明劉有登原始起造系爭房屋時，其占有台北縣深
      坑鄉興福大字第四四四號基地，確有得基地所有權人同意，故不能認係無權占
      有。本件基地經重測後，該房屋所占用之地號雖變成台北市○○區○○段二小
      段五五七－二、五六○、五六二等三個新地號，惟此僅是地號變更，不影響房
      屋有權占有上開新地號之法律效果。只因主管登記機關之疏失，誤將該屋所占
      有使用之基地漏登五五七－二及五六○地號二筆，致再審原告受敗訴判決。茲
      發現新證據，即新更正基地地號之系爭建築改良物所有權狀。此權狀記載系爭
      建物占有使用三個地號包括五五七－二及五六○與五六二地號，此證據如經斟
      酌，即可證明本件建物確係有權占有使用五六○地號，並非無權占有，從而可
      受有利再審原告之裁判。
三、證據：提出
  再證一：村長證明書影本一份。
  再證二：建物平面圖影本乙份。
  再證三：建物所有權證影本乙份。
  再證四：建物所有權狀影本四份。
  再證五：建物所有權狀影本四份。
  再證六：建物測量成果圖影本一份。
  再證七：村長證明書影本一份。
  再證八：建物平面圖影本乙份。
  再證九：建物所有權證影本乙份。
  再證十：劉有登一人他項權利登記申請書影本乙份。
  再證十一：劉士國等五人他項權利登記申請書影本乙份。
  再證十二：地政機關存檔案卷影本乙宗。
  再證十三：地政機關存檔案卷影本乙宗。
  並聲請向台北市古亭地政事務所查明再證二號建物平面圖與再證六號建物測量成果
  圖上之建物是否同一及面積是否相同。
乙、再審被告方面：
一、聲明：駁回再審原告之訴。
二、陳述：
（一）關於再審原告所據以提起本件再審理由之新證據，係　鈞院前審言詞辯論終結
      後所發生之證據方法，而與再審要件不符：
　　１、按當事人發現未經斟酌之證物或得使用該證物者，得以再審之訴對確定終局
        判決聲明不服，民事訴訟法第四百九十六條第一項第十三款定有明文。所謂
        發見未經斟酌之證物或得使用該證物，係指該證物在前訴訟程序事實審言詞
        辯論終結前已經存在，而當事人不知有此證物，或雖知有此證物而不能使用
        ，現始得使用者而言。故該證物為前訴訟程序事實審言詞辯論終結後所發生
        ，或在前訴訟程序已知該證物並為主張，經前訴訟程序事實審認為不必要而
        未予調查者，即與發見之意旨不符，則不得以之為再審理由。且對於確定判
        決主張有民事訴訟法第四百九十六條第一項所定各款情形之一者，固得對之
        提起再審之訴，惟依同條項但書規定，當事人已知其事由而不為主張者，即
        不得據以提起再審之訴，又所謂「知其事由而不主張」者，係指當事人於言
        詞辯論終結前知有再審理由而不提出主張而言。是以，當事人於前訴訟程序
        就其已知既存之事實，自得依聲明證據方法請求法院調查而不為請求，核與
        民事訴訟法第四百九十六條第一項但書所謂已知其事由不為主張之情形相當
        ，仍不得據為提起再審之理由。
    ２、查再審原告所提出之新證物為台北市古亭地政事務所未經再審被告同意即擅
        自變更系爭房屋之坐落基地為台北市○○區○○段五六○地號土地，顯已侵
        害再審被告合法權益；況再審原告係八十九年十月三十日申請變更登記，足
        見該所有權狀係前審言詞辯論終結後所發生之證物，性質上已不屬前審既存
        之新發見證據，再審原告自不得以發見上開證物為理由執而提起本件再審之
        訴。
  　３、退步言之，該建物所有權狀係再審原告於　鈞院前審命古亭地政事務所實地
        鑑測系爭房屋時，即已知悉系爭屋占用系爭五六○地號土地之事實，自得主
        張該項事實並依聲請證據之方法，請求　鈞院於前訴訟程序詳為調查。竟漏
        未主張，而於前審判決確定後始據以為提起本件再審之理由，於法即屬無據
        。
（二）系爭五六○地號土地於分割重測前為台北市○○區○○段九一七－五號，與再
      審原告所主張之興福段四四四地號土地，兩者顯非同一。
    １、查再審被告所共有之系爭五六○地號土地，其分割重測前為台北市○○區○
        ○段九一七－五號，原登記所有權人雖為祭祀公業劉德安，管理人劉文碩，
        但於六十四年七月十五日即以買賣為原因登記為訴外人陳清俊所有。
    ２、就再審原告所提出據以證明訴外人祭祀公業劉德安管理人代表劉永土曾同意
        再審原告之被繼承人劉有登記使用上開重測前興福段四四四地號土地之證據
        方法，即卷附村長證明書、建物平面圖及登記申請書，再審被告均否認其真
        正。
    ３、退步言之，即令再審原告所提出之上開證據方法形式上均為真正，惟依上述
        事證以觀，再審原告所主張系爭房屋所坐落之五六二地號土地重測前為興福
        段四四四號，與再審被告所有系爭五六○地號土地分割重測前為興福段九一
        七－五號，兩者顯非同一。
（三）系爭房屋之坐落基地即另筆上開五五七－二地號土地，其分割前地號原為台北
      市○○區○○段二小段五五七號，而上開興安段二小段五五七地號土地於六十
      九年間辦理地籍重測前，則登記為景美鎮○○段四三八、四三八－一、－三、
      －四地號土地，登記所有權人為訴外人財團法人中華基督教衛理公會（以下簡
      稱衛理公會）。
（四）再系爭房屋係七十二年十一月十五日及同年月十六日分別以贈與及繼承為原因
      ，各以再審原告己○○及再審原告甲○○等人之被繼承人沈木火取得權利範圍
      二分之一，辦畢所有權移轉登記，惟其登記之門牌號碼為台北市○○路六十八
      巷十號，建號則為二一七號，不僅與再審原告所主張渠等祖父劉有登原始興建
      台北縣深坑鄉○○路四號房屋之門牌號碼不符，況且，上開永豐路四號房屋業
      於七十七年十一月二十二日登記為訴外人劉照雄所有。
（五）依右開所述以觀，再審原告雖主張系爭房屋係渠等先祖父劉有登所興建，再於
      七十二年十一月十五日及同年月十六日分別以贈與及繼承為原因，以再審原告
      己○○及再審原告甲○○等人之被繼承人沈木火各取得權利範圍二分之一，辦
      畢所有權移轉登記而取得所有權。惟系爭房屋是否確為已故訴外人劉有登興建
      之上開永豐路四號房屋，已非無疑。此觀之上開永豐路四號房屋業已登記為訴
      外人劉照雄所有之情至明。退步言之，即令系爭房屋門牌號碼整編前確為上開
      永豐路四號，但上開永豐路四號房屋之坐落基地，重測前為興福段四四四地號
      土地，亦與系爭土地重測前地號興福段九一七－五號及衛理公會所有上開四三
      八、四三八－一、－三、－四號顯不相同，是再審原告所提出之證明書及登記
      申請書縱屬真正，充其量亦僅能證明劉永土曾同意再審原告之祖父劉有登使用
      上開興福段四四四地號亦即重測後上開興安段二小段五六二地號土地，尚不足
      以證明再審原告及其先祖父劉有登確有占用系爭土地之正當權源。
（六）再按台灣之祭祀公業並非法人，僅屬某死亡者之後裔共有祀產之總稱，其本身
      並無權利能力，其財產應為祭祀公業全體派下公同共有，故祭祀公業全體派下
      公同共有祀產之管理處分，應得全體派下同意，否則，其處分及管理行為，對
      於全體派下即不生效力，姑不問再審原告所主張系爭房屋之坐落基地即上開興
      福段四四四地號土地，與系爭土地非屬同一性，再審原告自不得以已故訴外人
      劉永土在卷附登記申請上加蓋土地所有權人，祭祀公業劉德安管理代表劉永土
      印章，即推斷渠等先祖父有使用系爭土地之正當權源。況且，祭祀公業劉德安
      全體派下員於台灣光復後，除決議選任已故訴外人即卷附台北縣深坑鄉○○路
      四號房屋登記申請書上「土地所有權人欄」內所載劉永土外，並同時選任訴外
      人劉成家及已故訴外人劉幼、劉聘、劉被、劉英、劉四進、劉稻、劉新英共九
      人為管理人，其中更以訴外人劉成家為上開興福段四四四地號土地所有權狀保
      管人辦理登記，既然祭祀公業劉德安全體派下曾選任劉成等九名管理人，則已
      故劉永土未經全體派下員或其他管理人同意前，自不得擅自將上開興福段四四
      四地號土地，甚至系爭土地及衛理公會所有上開四三八、四三八－一、－三、
      －四地號土地，提供予劉有登興建上開永豐路四號房屋使用。
（七）末按，買賣關係僅有債之效力，不能對抗契約以外之第三人。是繼受取得原買
      賣土地所有權之人，倘非原出賣人之繼承人者，縱其買賣在後，既已辦畢所有
      權移轉登記，即應受土地法第四十三條規定之保護，前買受人自不得基於買賣
      關係對抗後買受人，後買受人自得本於所有權請求前買受人返還土地，準此，
      占有買賣土地之人，非如租賃之有民法第四百二十五條規定之適用外，縱令占
      有人係基於與原所有權人間既存之買賣關係、使用借貸關係、甚或設定地上權
      等關係，而占有買賣土地者，亦僅具有債權關係之效力，尚不足以對抗繼受取
      得買賣土地所有權之人。退步言之，即令系爭五六○地號土地重測前確為上開
      興福段四四四地號土地之一部分，且劉永土確有處分祭祀公業劉德安全體派下
      公同共有土地之權限，惟再審原告之先祖父劉有登與已故訴外人劉永土間就上
      開興福段四四四地號土地設定地上權之約定，既未經地政機關完成地上權之登
      記，亦僅具有債權之效力，尚不足以對抗取得系爭五六○地號土地所有權之再
      審被告。
三、證據：提出
  再被證一：建物登記謄本影本一件。
  再被證二：舊土地登記簿謄本二件。
  再被證三、建物登記謄本一件。
  再被證四、土地登記謄本一件。
  再被證五：舊土地登記簿謄本四件。
  再被證六：永豐路四號房屋建築改良物所有權狀影本一件。
  再被證七：興福段四四四地號土地舊式土地登記簿謄本及其附件管理人名冊影本各
            一件。
丙、本院依職權調本院八十五年度重訴字第一一八五號卷宗，並訊問證人古亭地政事
    務所職員陳台生。
    理由
一、再審原告起訴主張：再審被告於前審起訴請求拆屋還地之訴中，經渠等抗辯以：
    渠等共有之台北市○○區○○路六十八巷十號房屋，面積四六點二八平方公尺之
    系爭房屋，係因約於三十八年間設定地上權之法律關係而占用系爭土地，並非無
    權占有，為查明產權歸屬，有向台北市古亭地政事務所（下稱古亭地政事務所）
    申請調閱設定地上權登記申請書及文件之原始資料，但因文件已超過保存年限早
    已銷毀，致無法取得，據再審原告及地政人員研判結果系爭房屋之坐落地號登記
    有誤，可能因分割、地籍圖重測、登記簿轉載等人為疏失所致。退步言之，縱渠
    等無權占有系爭土地，其相當於租金之損害賠償依法為占有土地面積申報地價年
    息百分之一等語。原審以渠等共有之系爭房屋於臺北市○○區○○段二小段五六
    二地號上設定地上權，惟並非於系爭土地上設定地上權，並有古亭地政事務所八
    十六年二月十一日北市吉地字第八六六○○九五五○○號函足以說明系爭房屋並
    未於系爭土地上設定地上權而屬無權占有，而為不利渠等之判決。今再審原告於
    接獲古亭地政事務所核發新更正之系爭建物所有權狀四份，發狀日期為八十九年
    十月三十日，權狀字號為○８９北古字第○○９９９○至３號，均記載基地號包
    括系爭興安段二小段五六○地號，因認原審判決係因地政登記機關之疏失漏載五
    五七－二、五六○二筆基地地號，致再審原告受不利判決。倘斟酌此項新證據即
    可證明係有權占有，從而可受有利再審原告之判決等語，爰提起本件再審之訴。
二、再審被告則以：再審原告所提出之新證物為古亭地政事務所未經再審被告同意，
    僅依再審原告之請求而擅自所為之變更登記，顯已侵害再審被告合法權益；況且
    ，再審原告係八十九年十月三十日申請變更登記，足見該所有權狀係前審言詞辯
    論終結後所發生之證物，性質上非屬前審既存之新發見證據，與民事訴訟法第四
    百九十六條第一項第十三款規定不符。且再審原告於本院前審命古亭地政事務所
    實地鑑測系爭房屋時，即已知悉系爭房屋占用系爭五六○地號土地之事實，竟漏
    未於前審主張該項事實並依聲請證據之方法，請求法院調查，亦與同法第四百九
    十六條第一項但書之規定不符。且系爭建物坐落之五六二地號土地重測前為興福
    段四四四號，與再審被告所有系爭五六○地號土地分割重測前地號為興福段九一
    七－五號，兩者並非同一，及訴外人劉永土並無處分系爭土地之權限，縱有該同
    意設定地上權之約定亦僅具債權效力而不足以拘束再審被告等語，資為抗辯。
三、按，民事訴訟法第四百九十六條第一項第十三款所謂「當事人發見未經斟酌之證
    物或得使用該證物」，係指在前訴訟程序事實審之言詞辯論終結前已存在之證物
    ，因當事人不知有此，致未經斟酌，現始知之者而言（最高法院二十九年度上字
    第一○○五號判例、三十二年上字第一二四七號判例、司法院大法官會議釋字第
    三五五號解釋參照）。若其證物為前訴訟程序事實審言詞辯論終結後所發生，或
    已經前訴訟程序事實審認為不必要予以調查者，則不得以之為再審理由。復依同
    法第四百九十六條第一項但書之規定，當事人若知其事由而不為主張者，亦不得
    提起再審之訴。查本件原審於訴訟當時曾會同古亭地政事務所派員至現場勘驗，
    製有勘驗筆錄並繪有複丈成果圖，已就再審原告共有之房屋占用再審被告所有之
    五五九、五六○地號土地之情形查明屬實，並於八十六年二月十七日言詞辯論終
    結，此有系爭判決附卷可稽，並經調閱本院八十五年度重訴字第一一八五號拆屋
    還地民事卷宗核閱屬實，堪信為真。再審原告雖提出古亭地政務事務所八十九年
    十月三十日核發之系爭房屋所有權狀（下稱系爭所有權狀）為據，主張發現未經
    斟酌之證物並據以提起本件再審之訴云云。惟查：系爭所有權狀既係八十九年十
    月三十日始作成，形式上即屬前訴訟程序事實審言詞辯論終結後所發生之證物，
    於前審言詞辯論終結前尚不存在，原審於判決時自無從斟酌，自難據以認定原判
    決認定之事實有何錯誤。且縱認系爭房屋於前審言詞辯論終結前即已占用系爭土
    地，則再審原告於斯時既已知悉此項事實，竟疏未向法院主張，並請求調查證據
    ，依民事訴訟法第四百九十六條第一項但書「但當事人知其事由而不為主張者，
    不在此限。」之規定，自不得提起再審之訴。且既係「事實」，即非言詞辯論終
    結前已存在之「證物」可知，仍與前開提起再審之訴之要件不符。又系爭所有權
    狀有關坐落基地之變更登記係依再審原告之申請所為，並未得所有權人即再審被
    告之同意，此為兩造所不爭執；古亭地政事務所亦於系爭建物登記謄本之「其他
    事項」欄載明「系爭房屋基地坐落使用興安段二小段五六○、五五七－二地號，
    係未經基地所有權人同意」等文字，有古亭地政事務所八十九年十一月二十九日
    核發之建物登記謄本在卷可稽，是即與原審所據之證物相同，亦不符合上開民事
    訴訟法第四百九十六條第一項第十三款規定之要件。
四、至古亭地政事務所雖以北市古地二字第九○六一四一六六○○號函表示，再證二
    與再證六建物平面圖上之建物應同為台北市○○段○○段二一七號建號建物。惟
    經訊據證人即古亭地政事務所職員陳台生到庭結稱略以：「建物一開始沒有建物
    平面圖，我們有做一個複丈成果圖，我們去找原案有一個測量圖，跟現在的地籍
    圖是否一樣我們沒有辦法判斷。我們沒有建物的平面圖，沒有辦法判斷兩個建物
    是否相同。」「建物平面圖我們查不到資料，我們只能依據當事人提供的資料判
    斷。沒有當初建物的位置圖應該沒有辦法判斷位置。」等語（見本院九十一年一
    月二十九日言詞辯論筆錄），既欠缺資料足供比對，本院即無從逕行認定上開二
    圖所示建物是否相同。
五、綜上所述，本件再審原告所提證據係前審言詞辯論終結後始出現之證據，不符合
    當事人發現未經斟酌之證據之再審要件。本件再審原告據以提起本件再審之訴，
    為無理由，應予駁回。又本件事證已臻明確，兩造其餘攻擊防禦方法與判決結果
    顯無影響，爰不予一一論列。
六、據上論結：本件再審之訴為無理由，依民事訴訟法第七十八條，第八十五條第一
    項前段判決如主文。
中　　　華　　　民　　　國　　九十一　　年　　　二　　　月　　二十七　　日
　　　　　　　　　　　　　　　　　　　　民事第三庭　法 　　 官　張明輝
右為正本係照原本作成
如對本判決上訴，須於判決送達後廿日內向本院提出上訴狀
中　　　華　　　民　　　國　　九十一　　年　　　二　　　月　　二十七　　日
　　　　　　　　　　　　　　　　　　　　　　　　　　法院書記官　周其祥
